【裁判字號】    89,易,175
【裁判日期】    890324
【裁判案由】    傷害
【裁判全文】
臺灣士林地方法院刑事判決                          八十九年度易字第一七五號
    公  訴  人  臺灣士林地方法院檢察署檢察官
    被      告  甲○○
右列被告因傷害案件，經檢察官提起公訴 (八十九年度偵續字第一六八號)，本院判
決如左：
    主  文
甲○○傷害人之身體，處拘役貳拾日，如易科罰金，以參佰元折算壹日。
    事  實
一、甲○○於民國八十八年三月十八日上午九時二十分許，在台北市○○區○○街八
    二號住處前，與鄰居黃王瑞芳因裝設水塔問題發生口角爭執，竟基於傷害之犯意
    ，以手拉扯並用口咬黃王瑞芳，致黃王瑞芳（同日上午九時四十分許因心肺循環
    衰竭死亡）受有左手背及右手肘外側約卵圓大之皮下出血之傷害。
二、案經被害人黃王瑞芳之女乙○○○訴由台北市政府警局士林分局報請台灣士林地
    方法院檢察署檢察官偵查起訴。
    理  由
一、訊據被告甲○○對於有於右揭時地與被害人黃王瑞芳發生口角、用手拉扯及咬傷
    被害人黃王瑞芳之事實坦承不諱，惟矢口否認有何故意傷害之犯意，辯稱：係被
    害人黃王瑞芳先抓其脖子，其為保護自己，撥開時不小心咬傷云云。惟查，被害
    人黃王瑞芳受有左手背及右手肘外側約卵圓大之皮下出血傷害，有台灣士林地方
    法院檢察署驗斷書一件在卷可稽。被告於審理中亦自承其有用手撥開被害人，可
    能無意間咬傷被害人等情，足見其與被害人間確有身體上之接觸，且據證人王麗
    如於偵查時證稱：「當時他們先在神桌前爭吵，甲○○說死者抓他，死者說甲○
    ○咬他」等語，堪認被告確有用手拉扯及用口咬傷被害人之犯行，被告雖辯稱係
    被害人先抓其脖子，其係為保護自己始無意中咬傷他云云，然由其提出之台北市
    立陽明醫院診斷書觀之，雖載有被告左受有前頸二處四公分及三公分線狀擦傷之
    傷害，然被告係於八十八年三月二十二日就診，而被告與被害人發生爭執時間係
    在八十八年三月十八日，其間相隔四日之久，則被告之頸部擦傷是否係三月十八
    日爭執中造成，已屬有疑。況縱認當時被害人確有抓傷被告，然按正當防衛係對
    於現在不正之侵害防衛自己或他人之權利者而言，被告及被害人因口角互毆成傷
    ，打架時僅有被告及被害人在場，既不能證明係被害人先出手為侵害行為，被告
    自不得主張正當防衛，最高法院十七年度上字第六八六號判例可資參照，被告亦
    無從依正當防衛之規定，排除其傷害行為之違法性。被告所為上開辯解，為事後
    卸責之詞，不足採信，事證明確，被告犯行洵堪認定，應依法論科。
二、核被告甲○○所為，係犯刑法第二百七十七條第一項之傷害罪。爰審酌被告甲○
    ○尚無前科、因口角而生本件爭執之犯罪動機、手段、犯罪時所受之刺激、被害
    人所受傷害程度、犯罪後之態度等一切情狀，量處如主文所示之刑，並諭知易科
    罰金之折算標準。
據上論斷，應依刑事訴訟法第二百九十九條第一項前段，刑法第二百七十七條第一項
、第四十一條，罰金罰鍰提高標準條例第一條前段、第二條，判決如主文。
本案經檢察官繆卓然到庭執行職務。
中      華      民      國    八十九    年      三      月    二十四    日
                                      臺灣士林地方法院刑事第四庭
                                          法  官  藍  雅  清
右正本證明與原本無異。
如不服本判決，應於判決送達後十日內，向本院提出上訴狀。
                                          書記官  陳  瑞  香
中      華      民      國    八十九    年      三      月    二十八    日
附錄本案論罪科刑法條全文
刑法第二百七十七條第一項：
傷害人之身體或健康者，處三年以下有期徒刑，拘役或一千元以下罰金。


司法院資訊處製作；財團法人民間司法改革基金會備份。
